【裁判字號】    99,聲,3877
【裁判日期】    991231
【裁判案由】    聲請具保停止羈押
【裁判全文】
臺灣高等法院刑事裁定                  99年度聲字第3877號
聲  請  人
即  被  告  曾鴻凱
上列被告因99年度上訴字第4243號妨害性自主等案件，聲請人聲
請具保停止羈押，本院裁定如下：
    主  文
聲請駁回。
    理  由
一、本件被告曾鴻凱前因妨害性自主等案件，犯罪嫌疑重大，前
    經本院認為有刑事訴訟法第101條第1項第1、3款之情形，且
    有羈押之必要，因而執行羈押在案。
二、聲請停止羈押意旨略以：被告經原審判處之刑期為4年2月，
    應尚未達到重罪羈押之要件，參以被告已坦承犯罪，相關證
    人已到庭證述完畢，無串證之虞，且被告亦無前科，更無反
    覆實施同一犯罪之可能。被告前之所以遭員警拘提，僅係因
    設籍地與實際居住地不同，致未能及時收受法院之文書，絕
    非故意不到案，被告並無逃亡之虞。何況，被告現已與被害
    人達成和解。綜上，應已無繼續羈押被告之必要，懇請准予
    具保停止羈押云云。
三、經查：
  (一)按羈押之目的，除為使刑事訴訟得以順利進行，亦在使將來
    刑之執行能夠確保。是被告經執行羈押後，有無繼續羈押之
    必要，應以原執行羈押之原因是否依然存在為依據，併由法
    院參酌個案情況，依訴訟進行程度及其他一切情事而為認定
    ，此乃法律所賦予法院之職權。
  (二)本件被告所犯刑法第222條第1項第7款、第304條第1項之罪
    ，業經原判決各判處有期徒刑4年、4月，並合併定其應執行
    刑為有期徒刑4年2月在案，足徵其犯嫌重大。又被告所犯刑
    法第222條第1項第7款係屬最輕本刑5年以上之重罪，且既經
    原審判處有期徒刑4年之宣告，且被告亦坦言有因實際居所
    與設籍地不同而遭員警拘提之情形，難謂被告無逃亡之可能
    。參以，該案現仍於本院審理中，尚未判決，倘非予羈押，
    顯難進行審判，核有繼續羈押之必要，是被告空言辯稱：非
    故意隱匿不到案，或無羈押之必要云云，尚難採信。至於被
    告主張：原審係判處有期徒刑4年2月，應非重罪云云，然刑
    事訴訟法第101條第1項第3款之規定，係以法定本刑為準，
    而非宣告刑，被告上開所陳，容有誤會。另被告所稱：無串
    供或反覆實施同一犯罪之虞，或已坦承犯罪且與被害人和解
    云云，核非原羈押之事由，復非刑事訴訟法第114條第1項所
    定各款不得駁回其聲請具保停止羈押聲請之事由。本院審酌
    一切情狀，因認上揭羈押原因尚未消滅，且有羈押之必要，
    故所請具保停止羈押，自難准許，應予駁回。
據上論斷，依刑事訴訟法第220條，裁定如主文。
中    華    民    國    99    年    12    月    31    日
                  刑事第二庭審判長法  官  洪光燦 
                                  法  官  李麗玲  
                                  法  官  林恆吉
以上正本證明與原本無異。
如不服本裁定，應於收受送達後5日內向本院提出抗告狀。
                                  書記官  陳盈璇
中    華    民    國    99    年    12    月    31    日

司法院資訊處製作；財團法人民間司法改革基金會備份。
